【裁判字號】    97,易,578
【裁判日期】    970929
【裁判案由】    贓物
【裁判全文】
臺灣臺北地方法院刑事判決               97年度易字第578號
公  訴  人  臺灣臺北地方法院檢察署檢察官
被      告  冒名「甲○○」之人.
            詳）
上列被告因贓物案件，經檢察官提起公訴（九十六年度偵字第二
三三一九號），本院判決如下：
    主  文
本件公訴不受理。
    理  由
一、公訴意旨略以：如附件之起訴書所載。
二、按提起公訴，應由檢察官向管轄法院提出起訴書為之；起訴
    書，應記載被告之姓名、性別、年齡、籍貫、職業、住所或
    居所或其他足資辨別之特徵，刑事訴訟法第二百六十四條第
    一項、第二項第一款分別定有明文。再按起訴之程序違反規
    定，得不經言詞辯論，逕為諭知不受理之判決，同法第三百
    零三條第一款、第三百零七條亦已分別明訂。
三、查公訴人提起本件訴訟，雖已於起訴書上記載詳載被告之姓
    名、年籍資料為「甲○○、男、民國○○○年○月○日生、
    住嘉義縣朴子市大鄉里838巷31號、居臺北縣泰山鄉○○路○
    段237巷4弄2號2樓、國民身分證統一編號：Ｚ000000000號」
    ，惟經本院依公訴人所提供前揭姓名、年齡及身分證統一編
    號及依址傳訊起訴書上所載被告甲○○之結果，到庭之甲○○除否認有何本件贓物犯行外，並辯稱其身分有遭他人冒用
    之情形等語。嗣經本院依公訴人聲請將卷內所附被告甲○○
    到案時所留指紋卡片送交內政部警政署刑事警察局與該局列
    檔甲○○之指紋卡及其他指紋卡比對確認之結果，認卷附被
    告甲○○之指紋卡片與該局檔存甲○○之指紋卡並不相符，
    且未發現有何檔存指紋卡與之相符等情，有內政部警政署刑
    事警察局九十七年五月十二日刑紋字第0970065061號、九十
    七年六月十六日刑紋字第0970086746號鑑驗書各一份附卷可
    稽，且則可知先前於警詢及偵查程序中自稱為「甲○○」之
    人，係假冒「甲○○」名義及年籍資料應訊，實非本件起訴
    書被告欄所記載之「甲○○」，而該假冒他人名義之實際姓
    名不詳之人，既於檢察官偵查時應訊，檢察官偵查及起訴之
    刑罰權對象即為該實際姓名不詳之人甚明。茲檢察官於起訴
    書中因該實際姓名不詳之人冒用「甲○○」姓名應訊而誤載
    「甲○○」之姓名、年籍，以致刑罰權之對象無從「特定」
    ，其起訴之程式即有欠缺。本院於九十七年六月二十六日，
    依刑事訴訟法第二百七十三條第六項、第二百六十四條第二
    項第一款之規定，裁定命公訴人於裁定送達後十日內補正該
    實際姓名不詳之人之真實姓名、年籍、住所或居所或其他足
    資辨別之特徵，以確定本件起訴之對象，該裁定已於九十七
    年七月二日送達，有送達證書附卷為證，公訴人迄今未能補
    正，顯已逾補正期限，本件公訴之起訴程序顯有未備，是揆
    諸前揭法條意旨，爰不經言詞辯論，逕為諭知之不受理之判
    決。
據上論斷，應依刑事訴訟法第三百零三條第一款、第三百零七條
，判決如主文。
中    華    民    國    97    年    9     月    29    日
            臺灣臺北地方法院刑事第十七庭
                  審判長法  官  劉煌基
                        法  官  賴淑美
                        法  官  劉秀君
上正本證明與原本無異。
如不服本判決，應於判決送達後10日內向本院提出上訴狀（應抄
附繕本）。告訴人或被害人如對於本判決不服者，應具備理由請
求檢察官上訴，其上訴期間之計算係以檢察官收受判決正本之日
期為準。
                        書記官  吳俊龍
中    華    民    國    97    年    9     月    29    日
附件：
臺灣臺北地方法院檢察署檢察官起訴書
                                      96年度偵字第23319號
     被      告  甲○○  男  29歲（民國○○年○月○日生）
                         住嘉義縣朴子市大鄉里838巷31號
                         居臺北縣泰山鄉○○路○段237巷4弄
                           2號2樓
                         國民身分證統一編號：Ｚ000000000號
 上列被告因贓物案件，已經偵查終結，認應該提起公訴，茲將犯
 罪事實及證據並所犯法條分敘如下：
         犯罪事實
 一、甲○○平日以在臺北市○○區○○路、廣州街口擺攤販售中
     古行動電話及配件為業，明知如附表所示由不詳姓名年籍之
     人所兜售之行動電話，係屬來源不明之贓物，竟於民國96年
     10月間某日，分別在上址及臺北縣永和區福和橋下跳蚤市場
     等處，以顯低於市價之價格購入該等行動電話，嗣經警於同
     年月29日下午5時30分，在臺北市○○區○○路、廣州街口
     查獲，扣得如附表編號1、4、5所示之行動電話3支，另循線
     自持有人曾瑋莉處扣得如附表編號2所示之行動電話。
 二、案經被害人己○○、乙○○、丁○○訴由臺北市政府警察局
     萬華分局報告偵辦。
         證據並所犯法條
 一、證據清單及待證事實：
   ┌──┬──────────┬────────────┐
   │編號│證    據    名    稱│待     證     事     實 │
   ├──┼──────────┼────────────┤
   │ 1  │被告甲○○之供述    │伊以如附表所示之價格向不│
   │    │                    │詳人士購買各該行動電話，│
   │    │                    │其中部分曾懷疑其來源。  │
   ├──┼──────────┼────────────┤
   │ 2  │被害人己○○之指訴  │其遭2 名男子恐嚇取財，因│
   │    │                    │而交付行動電話。        │
   ├──┼──────────┼────────────┤
   │ 3  │被害人乙○○之指訴  │同上。                  │
   ├──┼──────────┼────────────┤
   │ 4  │被害人丁○○之指訴  │同上。                  │
   ├──┼──────────┼────────────┤
   │ 5  │被害人戊○○之指訴  │其於網路拍賣遭詐騙行動電│
   │    │                    │話。                    │
   ├──┼──────────┼────────────┤
   │ 6  │被害人丙○○之指訴  │同上。                  │
   ├──┼──────────┼────────────┤
   │ 7  │證人陳怡閎之證述    │其向被告以3,500 元之價格│
   │    │                    │購買被害人乙○○所有之行│
   │    │                    │動電話後，交由曾瑋莉使用│
   │    │                    │。                      │
   ├──┼──────────┼────────────┤
   │ 8  │證人曾瑋莉之證述    │其使用之被害人乙○○之行│
   │    │                    │動電話，係由陳怡閎交付。│
   ├──┼──────────┼────────────┤
   │ 9  │贓物認領保管單4紙   │附表編號1、2、4、5之扣案│
   │    │                    │行動電話，為被害人己○○│
   │    │                    │等所有並經領回之事實。  │
   ├──┼──────────┼────────────┤
   │ 10 │扣案行動電話照片13張│同上。                  │
   ├──┼──────────┼────────────┤
   │ 11 │行電電話通聯查詢單3 │被告使用被害人己○○之行│
   │    │份                  │動電話，及被害人乙○○之│
   │    │                    │行動電話經被告出售後，由│
   │    │                    │曾瑋莉使用之事實。      │
   ├──┼──────────┼────────────┤
   │ 12 │行動電話序號條碼影本│戊○○、丙○○遭詐騙之行│
   │    │2紙                 │動電話序號與扣案行動電話│
   │    │                    │相同之事實。            │
   ├──┼──────────┼────────────┤
   │ 13 │附表所示編號1、2、4 │被告以顯低於市價之金額購│
   │    │、5各款行動電話網路 │入上開行動電話之事實。  │
   │    │報價列印資料各1份（ │                        │
   │    │附表編號3已停售）   │                        │
   └──┴──────────┴────────────┘
 二、核被告甲○○所為，係犯刑法第349條第2項之故買贓物罪嫌
     。
 三、依刑事訴訟法第251條第1項提起公訴。
     此  致
 臺灣臺北地方法院
 中    華    民    國    97    年    1     月    23    日
                               檢  察  官  陳  以  敦
 本件正本證明與原本無異
 中    華    民    國    97    年    2     月    14    日
                               書  記  官  紀  嘉  慧
 附錄本案所犯法條全文：
 中華民國刑法第349條
 （普通贓物罪）
 收受贓物者，處3年以下有期徒刑、拘役或5百元以下罰金。搬運
 、寄藏、故買贓物或為牙保者，處5年以下有期徒刑、拘役或科
 或併科1千元以下罰金。
 因贓物變得之財物，以贓物論。
 附表：
  ┌──┬──────┬─────┬────┬───┬──────┐
  │編號│買入時間    │廠牌型號  │買入金額│所有人│贓物發生原因│
  │    │            │          │(新臺幣)│      │            │
  ├──┼──────┼─────┼────┼───┼──────┤
  │ 1  │96年10月間某│諾基亞6131│2,500元 │己○○│96年10月14日│
  │    │日夜間9時許 │          │        │      │遭恐嚇取財  │
  ├──┼──────┼─────┼────┼───┼──────┤
  │ 2  │同上        │索尼愛利信│1,500元 │乙○○│同上        │
  │    │            │Z710i     │        │      │            │
  ├──┼──────┼─────┼────┼───┼──────┤
  │ 3  │96年10月間  │華碩 V70  │500元   │丁○○│同上        │
  │    │            │          │        │      │            │
  ├──┼──────┼─────┼────┼───┼──────┤
  │ 4  │96年10月間  │諾基亞 N76│5,200元 │戊○○│96年10月15日│
  │    │            │          │        │      │網路拍賣詐騙│
  ├──┼──────┼─────┼────┼───┼──────┤
  │ 5  │96年10月27日│索尼愛利信│4,500元 │丙○○│96年10月25日│
  │    │夜間10時許  │W880i     │        │      │網路拍賣詐騙│
  └──┴──────┴─────┴────┴───┴──────┘


司法院資訊處製作；財團法人民間司法改革基金會備份。
